【裁判字號】    99,再易,7
【裁判日期】    990115
【裁判案由】    確認本票債權不存在
【裁判全文】
臺灣高等法院民事判決                   99年度再易字第7號
再審原告    甲○○
再審被告    乙○○
上列當事人間請求確認本票債權不存在等事件，再審原告對於中
華民國九十八年十二月二日本院九十八年度上易字第九一０號確
定判決提起再審，本院判決如下：
    主  文
再審之訴駁回。
再審訴訟費用由再審原告負擔。
    事實及理由
一、再審原告主張：伊與再審被告間請求確認本票債權不存在等
    事件，經本院九十八年度上易字第九一０號判決確定在案（
    下稱系爭確定判決）。然兩造雖簽訂「證券期貨授權委託書
    」（下稱系爭委託書），但其內容僅係協議兩造合作細節，
    未有再審被告須將投資款新台幣（下同）五十萬元交付伊之
    文字記載，再審被告尚未依系爭委託書至寶來證券期貨公司
    開戶，自亦未將投資款五十萬元匯入再審被告之專屬帳戶，
    且再審被告於委託期間內從未過問委託操作績效及如何出金
    贖回，顯可認再審被告並未交付伊投資款五十萬元。詎原確
    定判決對重要證物即系爭委託書之內容漏未斟酌，自有民事
    訴訟法第四百九十六條第一項第十三款、第四百九十七條之
    再審之事由。為此提起本件再審之訴，並聲明：(一)原確定判
    決廢棄。(二)上開廢棄部分，駁回再審被告之上訴。
二、本件未行言詞辯論，再審被告亦未提出書狀作何聲明及陳述
    。
三、按當事人發現未經斟酌之證物或得使用該證物，且以如經斟
    酌可受較有利益之裁判者為限，得以再審之訴對於確定終局
    判決聲明不服，但當事人已依上訴主張其事由或知其事由而
    不為主張者，不在此限，民事訴訟法第496條第1項第13款定
    有明文，是「所謂當事人發見未經斟酌之證物或得使用該證
    物，係指在前訴訟程序不知有該證物，現始知之，或雖知有
    此而不能使用，現始得使用者而言」（最高法院32年上字第
    1247號判例意旨參照）。次按依第466條不得上訴於第三審
    法院之事件，除前條規定外，其經第二審確定之判決，如就
    足影響於判決之重要證物，漏未斟酌者，亦得提起再審之訴
    ，民事訴訟法第497條前段亦定有明文。
四、經查，再審原告於前訴訟程序事實審之言詞辯論終結前業已
    知悉系爭委託書存在，並將其提出法院作為證物使用，此有
    本院原確定判決可憑，即難謂有民事訴訟法第496條第1項第
    13款「當事人發見未經斟酌之證物或得使用該證物」之事由
    ，是再審原告依該條規定提起本件再審，自屬無據。次查，
    關於再審原告於前訴訟程序中所提出之系爭委託書，業經本
    院原確定判決予以斟酌並載明採擷與否之理由，亦難謂有民
    事訴訟法第497條「重要證物漏未斟酌」之事由，是再審原
    告依該條規定提起本件再審，即屬無據。
五、綜上所述，本件再審之訴，顯無再審理由，爰不經言詞辯論
    ，逕予以判決駁回。
據上論結，本件再審之訴為無理由，依民事訴訟法第78條判決如
主文。
中    華    民    國    99    年    1     月    15    日
                  民事第十庭
                      審判長法  官  黃豐澤
                            法  官  吳謀焰
                            法  官  林麗玲
正本係照原本作成。
不得上訴。
中    華    民    國    99    年    1     月    15    日
                              書記官  李明昇

司法院資訊處製作；財團法人民間司法改革基金會備份。
